

SOBRE MÍ

Mi nombre es Marcos, tengo 22 años y soy estudiante de 4to° año en ingeniería de software. Cuento con 3 años de experiencia como desarrollador web Python y JS, además de unos meses como analista funcional. Soy una persona responsable, con buena capacidad de aprendizaje y adaptación, siempre con ganas de aceptar nuevos retos y superarme continuamente.

HABILIDADES

PYTHON

DJANGO

JAVA

JAVASCRIPT + TYPESCRIPT

HTML

CSS

NODEJS

VUEJS

REACT

SQL

IDIOMAS

SPANISH

INGLÉS

MARCOS ALEXIS BRUNO URQUIZA

ESTUDIANTE DE 4TO° AÑO EN INGENIERÍA DE SOFTWARE -Desarrollador full stack Córdoba, Argentina

3865452354

marcosbruur@gmail.com

EXPERIENCIA LABORAL

CUNIX

Córdoba oct. 2023 - nov. 2023

Visor de contratos

Una app web, desarrolada con Python, Django, JavaScript y Vue.Js, que cuenta con un login de usuarios. La app permite visualizar y descargar, dependiendo del tipo de usuario ingresado y de los permisos que éste posea, diferentes tipos de contratos. Además de contar con un usuario maestro, que guarda logs de cada actividad realizada en la web por los distintos usuarios.

CUNIX

Córdoba sep. 2023 - oct. 2023

Modificar portal de pagos

Modificación del portal de pagos en una web desarrollada en wordpress de gestión de soluciones para clientes con mora, agregando la opcion de cambiar el idioma de inglés a español en la web, como así también el formulario de pago correspondiente al sitio en español.

CUNIX

Córdoba abr. 2024 - ago. 2024

Desarrollador front y analista funcional en un sistema de Gestion integral de capacitaciones

Como parte de un equipo, utilizando la metodologia Scrum, estamos creando para la web un Sistema de Gestión de Dapacitaciones para una entidad gubernamental de Chile. El sistema se conecta con Moodle y con una aplicacion del cliente, sincronizando toda la información de cursos y estudiantes. Dentro del equipo mi rol en un inicio fue la de desarrollador front-end React, creando la vista del login de usuarios y la home page.

Mi rol como analista funcional, fue el de relevar los requerimientos del cliente y llevandolos a historias de usuario en Jira. Además de crear pre mokups utilizando Figma

Córdoba ago. 2024 - Actualidad

Desarrollador full stack en aplicacion web para una grafica

Actualmente estoy desarrollando una aplicación web con Python, Django, Django-Rest-Framework (backend) y React (frontend). Cuenta con autenticacion de usuario JWT, roles y rutas protegidas. El objetivo es implementar un sistema de gestion de archivos PDF, donde un usuario puede agregar archivos a un carrito de compras, ver el precio de impresión y decidir si continuar y realizar el pedido.

EDUCACIÓN

UNIVERSIDAD SIGLO 21, CÓRDOBA

Córdoba

UNIVERSIDAD TECNOLÓGICA NACIONAL

Tucumar 2020 Ingeniero en Software

4to° año

Ingenierio en Software

2do* año

CURSOS

UDEMY

may. 2024 - Actualidad

UDEMY

ene. 2024 - abr. 2024

UDEMY

ago. 2023 - dic. 2023

React: De cero a experto (Hooks y MERN)

 Desarrollo Web Completo con HTML5, CSS3, JS AJAX PHP y MySQL

Ultimate Python: de cero a programador experto (finalizado)